Minutes et répertoires du notaire Jean PRIGNOT de BEAUREGARD, 27 août 1757 - 5 décembre 1771 (étude XXX)
Archives nationales
- Minutes de Jean PRIGNOT de BEAUREGARD, mai 1757 - décembre 1771; MC/ET/XXX/346 - MC/ET/XXX/429
  - Minutes. 1761, novembre - décembre, novembre - décembre 1761; MC/ET/XXX/370
    - Quittance donnée en qualité de fondé de procuration, par Nicolas Cavenel, marchand orfèvre à Paris, demeurant ' quai Conty ' ( quai Conti), paroisse Saint-André-des-Arts., 19 novembre 1761; MC/ET/XXX/370
      quittance; Cavenel, Nicolas; orfèvre
    - Quittance., 19 novembre 1761; MC/ET/XXX/370
      Nom, qualité: (M.) Huvier, Claude.
      Profession: procureur, Meaux (Seine-et-Marne).
      Domicile: Meaux (Seine-et-Marne).
      Nom, qualité: (Mme ou Mlle) Pinot, Marie Madeleine.
      Domicile: Chateaudun (Eure-et-Loir).
      Nom, qualité: (M.) Baudouin, Louis Denis.
      Profession: marchand, Chateaudun (Eure-et-Loir).
      Domicile: Chateaudun (Eure-et-Loir)
    - Procuration rente publique, dépôt., 19 novembre 1761; MC/ET/XXX/370
      Nom, qualité: (personne morale) Saulnier (hoirs).
      Nom, qualité: (Mme ou Mlle) Vanier, Marie Madeleine.
    - Procuration acte, dépôt., 19 novembre 1761; MC/ET/XXX/370
      Nom, qualité: (Mme ou Mlle) Nerot, Charlotte.
      Domicile: Vezelay (Yonne).
      Nom, qualité: (M.) Rocheux Des Tours, Jean Louis.
      Profession: medecin, Paris.
    - Succession, délivrance de legs., 20 novembre 1761; MC/ET/XXX/370
    - Succession, notoriété., 20 novembre 1761; MC/ET/XXX/370
      Nom, qualité: (Mme ou Mlle) Remond, Marie.
      Domicile: Latrecey (Haute-Marne).
      Nom, qualité: (M.) Jeannot, Jean.
      Profession: boucher, Latrecey (Haute-Marne).
      Domicile: Latrecey (Haute-Marne)
    - Rente sur le domaine de la ville, reconstitution, emission 1758., 21 novembre 1761; MC/ET/XXX/370
      Relations: veuve de l'intervenant 2, subrogé(e) de l'intervenant 3.
      Nom, qualité: (M.) Clement de, Alberic (chevalier).
    - Contrat de mariage de Jean-Baptiste AVISSE, maître menuisier à Paris, demeurant rue Poissonnière, par Saint-Eustache, avec Marie-Anne LAIR, fille de feu François LAIR, maître sculpteur et de Marie-Louise DUMONT, demeurant rue Poissonnière même paroisse, Témoins ! Denis Avisse,compagnon menuisier, frère, et Nicolas-Quintbert FOLIOT, maître menuisier, lui apporte 1000 l. en marchandises, meubles et effets elle, 1000 l. en meubles, habits, linge, 22 novembre 1761; MC/ET/XXX/370
    - Mariage., 22 novembre 1761; MC/ET/XXX/370
      Nom, qualité: (M.) Avisse, Jean Baptiste.
      Nom, qualité: (Mme ou Mlle) Lair, Marie Anne.
      Nom, qualité: (M.) Lair, Francois.
      Profession: sculpteur (maître), Paris
    - Rente, transport., 22 novembre 1761; MC/ET/XXX/370
      Nom: Fabrique de Notre-Dame-De-Bonne-Nouvelle de Paris.
      Nom, qualité: (M.) Foliot, Nicolas Quinibert.
    - Transport de 25 l. de rente pour 500 l. de capital restant de 300 l. de rente au capital de 6000 l. constituée au profit de Michel AVISSE, maître menuisier par les marguilliers de N.D. de Bonne Nouvelle le 9 février 1741, contrat passe devant DESMEURE le 1er avril 1741 transport fait par Jean-Baptiste AVISSE, maître menuisier, rue Poissonnière, à Nicolas-Quimbert FOLIOT, maître menuisier, rue de Clery, par. N.D. de Bonne Nouvelle, que lui verse 500 l.; Denis Avisse, compagnon menuisier, s/t/ rue faubourg; S/t/-Denis, paroisse Saint-Laurent, Dellare qu'il a de transport pour agréable, .. + cité Jacques LEBAS, maître menuisier en 1747., 22 novembre 1761; MC/ET/XXX/370
    - Bail, appartement, Paris (Paris) rue du Mail, hotel des Chiens., 23 novembre 1761; MC/ET/XXX/370
      Nom, qualité: (M.) Des Chiens de Ressons, Jean Baptiste (chevalier).
      Nom, qualité: (M.) Lamotte Geffrard de, Jean Francois Joseph.
      Profession: aide-major des gardes francaise, Paris.
    - Procuration rente publique, dépôt., 24 novembre 1761; MC/ET/XXX/370
      Nom, qualité: (Mme ou Mlle) Pollar, Marie Paule.
      Nom, qualité: (M.) Rousselet, Louis Julien (bourgeois, Paris), Paris
    - Bail, appartement, Paris (Paris) rue du Mail, hotel des Chiens., 24 novembre 1761; MC/ET/XXX/370
      Nom, qualité: (M.) Vachier, Cleriade.
      Profession: regent de la faculte de medecine, Paris.
    - Tontine, constitution, emission 1759., 24 novembre 1761; MC/ET/XXX/370
      Nom, qualité: (M.) Francois, Pierre Philippe (bourgeois, Paris), Paris.
    - Tontine, constitution, emission 1759., 24 novembre 1761; MC/ET/XXX/370
    - Procuration acte., 28 novembre 1761; MC/ET/XXX/370
      Nom, qualité: (Mme ou Mlle) Cotelle, Marie Francoise.
      Nom, qualité: (M.) Cotelle, Jean Francois.
      Profession: chapelier (marchand), Paris.
    - Constitution de 15 l. de rente par Jean-Nicolas-Jeannot DUMESMIL, peintre à Paris et Charlotte-Radegonde-Euphémie BONTAND, demeurant rue Saint-Denis, paroisse Saint-Laurent, au profit de Jean MOQUAR, peintre de l'Académie de Saint-Luc, demeurant grande rue du Fg-S/t/ Martin, paroisse Saint-Laurent., 29 novembre 1761; MC/ET/XXX/370
    - Rente, constitution., 29 novembre 1761; MC/ET/XXX/370
      Nom, qualité: (M.) Moquar, Jean.
      Profession: peintre de l'academie de Saint-luc, Paris.
    - Pension viagère, délégation., 1er décembre 1761; MC/ET/XXX/370
      Nom, qualité: (Mme ou Mlle) Argouges D', Genevieve Charlotte.
      Nom, qualité: (M.) Eon de La Baronnie, Pierre (comte, Cely), Cely.
      Nom, qualité: (personne morale) Pajot d'Ardivilliers_(hoirs).
      Relations: héritiers de l'intervenant 4.
    - Rente, transport., 1er décembre 1761; MC/ET/XXX/370
      Nom, qualité: (Mme ou Mlle) Baron, Catherine.
      Relations: veuve de l'intervenant 2, crédirentier(e) de l'intervenant 3.
      Nom, qualité: (M.) Borde, Jean Baptiste.
      Nom, qualité: (M.) Canaye de, Etienne.
      Profession: academicien veteran de l'academie des inscriptions, Paris.
      Nom, qualité: (Mme ou Mlle) Cliquet, Genevieve Claude.
      Nom, qualité: (M.) Saulnier, Jean.
    - Procuration acte, maison de commerce, Bordeaux (Gironde)., 1er décembre 1761; MC/ET/XXX/370
      Nom, qualité: (M.) Dupuy, Jean Patrice.
      Profession: fermier du roi, Paris.
      Nom, qualité: (M.) Dupuy, Valentin.
    - Procuration acte., 1er décembre 1761; MC/ET/XXX/370
    - Procuration rente publique., 2 décembre 1761; MC/ET/XXX/370
      Nom, qualité: (M.) Bontemps, Marcel.
      Profession: rubannier (ancien me), vendeur de volaille (officier), Paris.
      Nom, qualité: (Mme ou Mlle) Carbonnier, Marie Claude.
      Nom, qualité: (M.) Bontemps, Pascal Marcel.
      Relations: fils de l'intervenant 1
    - Bail, boutique, appartement, Paris (Paris) rue du Faubourg-St-Denis., 2 décembre 1761; MC/ET/XXX/370
      Nom, qualité: (M.) Bougier, Jean Baptiste (bourgeois, Paris), Paris.
    - Rente sur les états de Bretagne, reconstitution, emission 1760., 3 décembre 1761; MC/ET/XXX/370
      Nom, qualité: (M.) Boismoreau, Antoine (bourgeois, Paris), Paris.
    - Vente, maison, Groslay (95)., 5 décembre 1761; MC/ET/XXX/370
      Nom, qualité: (Mme ou Mlle) Bergue de, Elisabeth.
      Domicile: Sarcelles (95).
      Nom, qualité: (M.) Forget, Marin.
      Profession: valet de limier de la venerie du roi.
      Nom, qualité: (M.) Gosse, Jean.
      Profession: vigneron, Groslay (95).
      Domicile: Groslay (95)
    - Délégation, loyer., 5 décembre 1761; MC/ET/XXX/370
      Nom, qualité: (Mme ou Mlle) Boet de Saint-Leger, Anne Julie.
      Nom, qualité: (M.) Buterne, Charles (écuyer).
    - Obligation de 1000 l. par Nicolas-Quinibert FOLIOT, maître menuisier, rue de Clery, par. N.D. de Bonne Nouvelle envers George CHAPPE dit CHAUBE, maître boulanger, rue Beauregard, même par., pour prêt .., 6 décembre 1761; MC/ET/XXX/370
    - Obligation., 6 décembre 1761; MC/ET/XXX/370
      Nom, qualité: (M.) Chappe Dit Chaube, Georges.
    - 317, reconstitution, emission 1760., 8 décembre 1761; MC/ET/XXX/370
      Nom, qualité: (M.) Bernard, Marie Rene.
      Nom, qualité: (M.) Lenormand, Jacques Louis.
      Profession: jardinier du roi, Versailles (Yvelines), chateau.
    - Inventaire après décès., 9 décembre 1761; MC/ET/XXX/370
      Nom, qualité: (Mme ou Mlle) Lambert, Marie Michelle.
      Nom, qualité: (M.) Bouilhet, Jacques.
      Profession: chirurgien privilegie, Paris.
    - Traité d'office, office de garde de la connetablie., 9 décembre 1761; MC/ET/XXX/370
      Profession: pelletiere (marchande), Paris.
      Profession: garde de la connetablie, Paris.
      Nom, qualité: (M.) Gaudet, Louis Charles (bourgeois, Paris), Paris.
    - Bail, appartement, Paris (Paris) rue du Mail, hotel des Chiens., 9 décembre 1761; MC/ET/XXX/370
      Nom, qualité: (M.) Vincent, Francois Jacques (écuyer).
    - Contrat de mariage Jacques Challe Des Etangs, maître de forge à Allichamps en Champagne avec Marie-Denise Perier, fille d'un marchand mercier demeurant quai de la Mégisserie, paroisse Saint-Germain-l'Auxerrois. Les témoins: Jacques Ballin, orfèvre du roi et Marie-Anne Perrier ( Perier), sœur..., 11 décembre 1761; MC/ET/XXX/370
      contrat de mariage; Allichamps (Haute-Marne); Mégisserie (quai de la); Challe des Etangs, Jacques; Perier, Marie-Denise; Ballin, Jacques; Perier, Marie-Anne; commerçant; orfèvre
    - Rente, quittance de rachat., 11 décembre 1761; MC/ET/XXX/370
      Nom, qualité: (personne morale) Lefebvre (hoirs).
      Nom, qualité: (Mme ou Mlle) Lefebvre, Marie Marguerite.
      Nom, qualité: (M.) Fricot, Denis.
      Nom, qualité: (M.) Laurent, Etienne Charles.
      Profession: employe dans les fermes, Paris.
    - Apprentissage, métier epicier., 11 décembre 1761; MC/ET/XXX/370
      Nom, qualité: (M.) Salmon, Pierre.
      Profession: epicier (apprenti).
      Nom, qualité: (M.) Salmon, Nicolas.
      Profession: laboureur, Saint-Remy-de-la-Vanne (Seine-et-Marne), Montmogis.
      Domicile: Saint-Remy-de-la-Vanne (Seine-et-Marne) Montmogis.
      Nom, qualité: (M.) Brizard, Joseph.
    - Mariage., 11 décembre 1761; MC/ET/XXX/370
      Nom, qualité: (M.) Challes Des Etangs, Jacques.
      Profession: maitre de forges, Allichamps (Haute-Marne).
      Domicile: Allichamps (Haute-Marne).
      Nom, qualité: (Mme ou Mlle) Perier, Marie Denise.
      Nom, qualité: (M.) Perier, Jacques Francois.
    - Bail, boutique, appartement, Paris (Paris) rue au Maire., 13 décembre 1761; MC/ET/XXX/370
      Nom, qualité: (M.) Danjou, Leonard.
    - Mariage., 13 décembre 1761; MC/ET/XXX/370
      Nom, qualité: (Mme ou Mlle) Leroux, Marie Louise.
      Nom, qualité: (M.) Leroux, Jean Francois.
    - Succession, notoriété., 14 décembre 1761; MC/ET/XXX/370
      Nom, qualité: (M.) Brancas Villeneuve de, Louis Toussaint (comte).
    - Rente, constitution., 14 décembre 1761; MC/ET/XXX/370
      Nom, qualité: (M.) Leclerc, Jean Claude.
      Nom, qualité: (Mme ou Mlle) Menessier, Angelique Genevieve.
      Profession: fabricant d'etoffes (marchand), Paris
    - Apprentissage, métier patissier., 14 décembre 1761; MC/ET/XXX/370
      Nom, qualité: (M.) Prevot, Nicolas.
      Profession: patissier (apprenti), Paris.
      Relations: présenté(e) par l'intervenant 02.
      Nom, qualité: (M.) Prevot, Jean.
      Profession: patissier (cpn), Paris.
      Nom, qualité: (M.) Cholet, Jean Michel.
    - Rente, quittance de rachat., 16 décembre 1761; MC/ET/XXX/370
      Nom, qualité: (M.) Bochet, Jean.
      Nom, qualité: (Mme ou Mlle) Lecointre, Anne.
      Nom, qualité: (M.) Marie, Thomas.
      Profession: savetier (maître), Paris
    - Procuration acte., 17 décembre 1761; MC/ET/XXX/370
      Profession: lieutenant general d'armee, ministre secrétaire d'etat de la guerre.
      Nom, qualité: (M.) Petit, Jean Baptiste (bourgeois, Paris), Paris.
      Nom, qualité: (M.) Ythier, Edme.
      Nom, qualité: (M.) Lagasse, Jacques (bourgeois, Paris), Paris
    - Rente, constitution., 18 décembre 1761; MC/ET/XXX/370
      Nom, qualité: (M.) Ancelet, Francois.
      Profession: chaudronnier (maître), Paris.
      Nom, qualité: (M.) Ancelet, Eloi Andre.
      Profession: frere de la congregation de la mission, Saint-Cyr (Yvelines).
      Domicile: Saint-Cyr (Yvelines) Maison de Saint-Louis
    - Procuration rente publique, dépôt., 19 décembre 1761; MC/ET/XXX/370
      Nom, qualité: (M.) Bertin, Robert (bourgeois).
      Domicile: Fontainebleau (Seine-et-Marne).
      Relations: oncle de l'intervenant 2.
      Nom, qualité: (Mme ou Mlle) Langlet, Elisabeth.
    - Acte de mariage déposé, dépôt., 19 décembre 1761; MC/ET/XXX/370
      Nom, qualité: (M.) Lantillac de Gimel de, Jean Louis (marquis, Gimel), Gimel.
      Profession: mestre de camp de cavalerie.
      Nom, qualité: (M.) Lantillac de Gimel de, Bertrand (marquis, Gimel), Gimel.
      Nom, qualité: (Mme ou Mlle) Varin, Louise Marie Anne Victoire.
      Domicile: Marboue (Eure-et-Loir) Saint-Lubin-d'Isigny.
      Nom, qualité: (M.) Varin de Chantemesle, Jean Victor (écuyer).
      Profession: secrétaire du roi
    - Conventions au forme de marché par les Villaré et de la Terrière, avec Le Camus, juré expert, pour les réparations à faire en une maison sise rue du Mail, à Paris dite hôtel des chiens, appartenant à Madame des Chiens de Ressous, tant en maçonnerie, charpente, menuiserie, couverture que serurie, peinture et vitrerie, comme réparation urgentes pour la solidité dudit hotel, et pour la Décoration intérieure, necessaire pour la rendre habitable ? ?. .., 20 décembre 1761; MC/ET/XXX/370
    - Bail, terre, Meudon (Hauts-de-Seine)., 20 décembre 1761; MC/ET/XXX/370
      Nom, qualité: (M.) Duval, Emmanuel.
      Profession: jardinier, Sens (Yonne).
      Domicile: Sens (Yonne).
      Nom, qualité: (M.) Franquet, Jean.
      Profession: vigneron, Meudon (Hauts-de-Seine), Fleury.
      Domicile: Meudon (Hauts-de-Seine) Fleury
    - Société, commerce de chapeaux., 20 décembre 1761; MC/ET/XXX/370
      Relations: veuve de l'intervenant 2, belle-mère de l'intervenant 3.
      Relations: fils de l'intervenant 2
    - Marché de travaux, reparation de maison, Paris (Paris) rue du Mail, hotel des Chiens., 20 décembre 1761; MC/ET/XXX/370
      Nom, qualité: (M.) Taboureur, Pierre.
    - Inventaire après décès., 21 décembre 1761; MC/ET/XXX/370
      Nom, qualité: (Mme ou Mlle) Marquis, Marie Jeanne.
      Domicile: Boissy-l'Aillerie (95).
      Nom, qualité: (M.) Dupre, Pierre.
      Profession: fermier agriculteur, Boissy-l'Aillerie (95), Real.
      Domicile: Boissy-l'Aillerie (95)
    - Inventaire après décès., 22 décembre 1761; MC/ET/XXX/370
      Nom, qualité: (M.) Verron, Andre.
    - Inventaire après décès., 22 décembre 1761; MC/ET/XXX/370
      Profession: vinaigrier (maître), cornette des gardes de l'hotel de ville, Paris.
    - Procuration rente publique., 23 décembre 1761; MC/ET/XXX/370
      Nom, qualité: (M.) Couesnon, Guillaume Francois.
      Profession: rubannier (maître), porteur de grains (jure), Paris.
      Nom, qualité: (Mme ou Mlle) Marlier, Marie Angelique.
    - Procuration rente publique, dépôt, acte (5)., 24 décembre 1761; MC/ET/XXX/370
      Nom, qualité: (M.) Husson de Sampigny, Alexandre Nicolas.
      Profession: curé, Chaumont (Haute-Marne).
      Nom, qualité: (M.) Husson de Sampigny, Alexandre (écuyer).
      Profession: capitaine de cavalerie, porte-etendard des gardes du corps du roi.
      Nom, qualité: (M.) Husson de Sampigny, Jean Francois (écuyer).
      Profession: capitaine de cavalerie.
      Domicile: Orges (Haute-Marne).
      Nom, qualité: (M.) Charpentier de Lauriere, Leonard Gabriel.
      Profession: prêtre, juge civil et criminel, Aulnay (Charente-Maritime).
      Domicile: Aulnay (Charente-Maritime).
      Nom, qualité: (Mme ou Mlle) Charpentier de Lauriere, Francoise.
      Domicile: Dampierre-sur-Boutonne (Charente-Maritime) Saint-Hilaire-les-Poeles.
    - Procuration revenus, dépôt., 24 décembre 1761; MC/ET/XXX/370
      Nom, qualité: (Mme ou Mlle) Girault, Marie Marthe.
      Nom, qualité: (M.) Hubert, Francois Louis (écuyer).
      Profession: trésorier de France (president), Tours (Indre-et-Loire).
    - Résiliation de marché de bois de tilleul fait le 15 avril 1762 par Jean-Baptiste LE GAY, maître sculpteur à Paris, demeurant rue Basse, porte S/t/-Denis, paroisse Saint-Laurent, à François DUPONT, menuisier à Nogent-sur-Marne, pour 1 montant de 425 l.,. .., 27 décembre 1761; MC/ET/XXX/370
    - Marché, résiliation., 27 décembre 1761; MC/ET/XXX/370
      Nom, qualité: (M.) Dupont, Francois.
      Profession: menuisier, Nogent-sur-Marne (Val-de-Marne).
      Domicile: Nogent-sur-Marne (Val-de-Marne).
      Nom, qualité: (M.) Legay, Jean Baptiste.
    - Succession, quittance., 28 décembre 1761; MC/ET/XXX/370
      Profession: garde de la connetablie
    - Rente sur les états de Bretagne, reconstitution, emission 1760., 29 décembre 1761; MC/ET/XXX/370
      Nom, qualité: (M.) Lorry, Anne Charles.
      Profession: docteur regent de la faculte de medecine, Paris.
      Nom, qualité: (M.) Neveu Dangerville, Jean Francois.
      Profession: aide d'echansonnerie de la maison de la reine, Paris.
    - Renonciation, métier savetier., 29 décembre 1761; MC/ET/XXX/370
      Nom, qualité: (M.) Gondouin, Thomas.
    - Inventaire après décès., 30 décembre 1761; MC/ET/XXX/370
      Nom, qualité: (Mme ou Mlle) Hanoteau, Anne Claude.
      Domicile: Paris (Paris) paroisse Saint-Benoit
    - Convention., 31 décembre 1761; MC/ET/XXX/370
      Nom, qualité: (Mme ou Mlle) Guerin, Jeanne Nicole.
      Relations: veuve de l'intervenant 2, mère de l'intervenant 4.
      Nom, qualité: (M.) Branlard, Gilles.
      Profession: controleeur des depens du conseil.
      Nom, qualité: (M.) Lallemant, Nicolas (bourgeois, Paris), Paris.
      Relations: gendre de l'intervenant 1.
      Nom, qualité: (Mme ou Mlle) Branlard, Marie Genevieve.
      Relations: épouse de l'intervenant 3
    - Procuration revenus., 31 décembre 1761; MC/ET/XXX/370
      Profession: contrôleur des depens du conseil.
      Relations: gendre de l'intervenant 1
  - Minutes. 1762, janvier - 1762, février, janvier 1762 - février 1762; MC/ET/XXX/371
    - § Brevet d'alloué pour 3 ans de Françoise ROUSSEAU, chez Pierre RENARD, maître doreur et Anne-Françoise GRULE, demeurant rue Saint-Denis, par Saint-Sauveur., 6 janvier 1762; MC/ET/XXX/371
      Artisans du meuble, 1736-1799, par Ch. H. Lerch, 1990-1993 (fichier papier entièrement dématérialisé; voir contexte dans le Plan d'orientation général - Notaires de Paris, guides thématiques du Minutier).
    - Mainlevée d'opposition par Nicolas GAUCHÉ, marchand émailleur à Paris, demeurant rue du Petit-Lyon, paroisse Saint-Sauveur, sur Pierre-Denis GIROLET, maître menuisier., 8 janvier 1762; MC/ET/XXX/371
      Faïenciers, 1736-1799 (954 actes), par Charles-Henri Lerch, 1990-1993. (fichier papier entièrement dématérialisé; voir contexte dans le Plan d'orientation général - Notaires de Paris, guides thématiques du Minutier).
      mainlevée; Petit-Lion (rue du); Gauché, Nicolas; Girolet, Pierre-Denis; commerçant; décorateur; menuisier
    - § Contrat de mariage de PIRLOT, chirurgien avec Marie-Jeanne-Thérèse MICHEL, fille de feu Lupin MICHEL, peintre à Paris et de Marie- Elisabeth BLANVILLAIN. .., 9 janvier 1762; MC/ET/XXX/371
    - § Notoriété où intervient Charles POUILLET, maître peintre vernisseur, à Paris, rue Meslée, paroisse Saint-Nicolas des-champs. .., 11 janvier 1762; MC/ET/XXX/371
    - Marie-Jeanne Delamarre, épouse de Jacques Perrot, maître luthier, elle, maîtresse peintresse de l'Académie de Saint-Luc, demeurant rue au Maire, paroisse Saint-Nicolas-des-Champs, vend à Claude Poirel, bourgeois de Paris et à Marie Lambert, ses outils et ustancils [ustensiles] servant à la profession de maître peintre, moyennant 82 l.,., 13 janvier 1762; MC/ET/XXX/371
      Couteliers, facteurs d'instruments de musique, relieurs et potiers, 1741-1798 (373 actes), par Charles-Henri Lerch, 1990-1993. (fichier papier entièrement dématérialisé; voir contexte dans le Plan d'orientation général - Notaires de Paris, guides thématiques du Minutier).
      acte de vente; Maire (rue au); Delamarre, Marie-Jeanne; Perrot, Jacques; Poirel, Claude; Lambert, Marie; peintre
    - Contrat de mariage de Pierre ROUSSEL, cordonnier à Paris, avec Élisabth MARCHAND, fille de feu Jean-François MARCHAND, maître émailleur à Paris, et de Marie-Marthe de LASSY. Parmi les témoins: Pierre-François-Denis AUBIN, compagnon sculpteur, beau-frère, époux d'une MARCHAND [Pierre-Jean-Denis AUBIN, compagnon sculpteur à Paris beau frère, épouse de Marie-Louise MARCHAND]., 17 janvier 1762; MC/ET/XXX/371
      contrat de mariage; Roussel, Pierre; Marchand, Elisabeth; Marchand, Jean-François; Lassy, Marie-Marthe (De); Aubin, Pierre-François-Denis; décorateur; cordonnier; sculpteur
    - Quittance pour une succession par Jacques Masson, maître potier d'étain à Paris et Anne-Catherine Petit, sa femme, demeurant rue Montmartre, paroisse Saint-Eustache., 18 janvier 1762; MC/ET/XXX/371
      quittance; partage; Montmartre (rue); Masson, Jacques; Petit, Anne-Catherine; potier
    - § Simon PELON, maître doreur à Paris demeurant rue des Canettes, Faubourg-Saint-Germain paroisse Saint-Sulpice cède 1 droit de bail qui lui avait été consenti:. .., 21 janvier 1762; MC/ET/XXX/371
    - Procuration donnée par Claude FAY, maître marchand verrier faïencier émailleur, et inspecteur sur les veaux, à sa femme Marie- Marguerite REFFORT, demeurant rue Saint-Denis, paroisse Saint-Sauveur, 22 janvier 1762; MC/ET/XXX/371
      procuration; Saint-Denis (rue); Saint-Sauveur (paroisse); Fay, Claude; Reffort, Marie- Marguerite; Desmeure, Marc-Antoine; commerçant
    - § Contrat de mariage de Pierre-Richard HOURLIER, maître sculpteur, demeurant rue Basse Villeneuve faubourg et Par Saint-Laurent, veuf de Marie-Louise LA CLEF, avec 1 enfant, avec Catherine - Antoinette de ROMAGNESY,. .., 25 janvier 1762; MC/ET/XXX/371
    - Deux constitutions de rentes par les Etats de Bretagne au profit de Nicolas Le Prieur, marchand tireur d'or, demeurant rue des Petits-Carreaux, paroisse Saint-Sauveur. 28 janvier 1762. 2) Transport de 25678 au profit de Le Prieur., 26 janvier 1762 - 28 janvier 1762; MC/ET/XXX/371
      Orfèvres, 1738-1799 (1199 actes), par Charles-Henri Lerch, 1990-1993 (fichier papier entièrement dématérialisé; voir contexte dans le Plan d'orientation général - Notaires de Paris, guides thématiques du Minutier).
      constitution de rente; Petits-Carreaux (rue des); Le Prieur, Nicolas; Le Prieur; batteur de métal
    - § Inventaire après décès de Marie-Jeanne DUPIN, 1 fils, femme de Jean-Pierre BATIER, compagnon menuisier à Paris, rue Saint-Denis, paroisse Saint-Sauveur-; Contrat de mariage devant DESMEURE la Seine, le 9 avril 1755 .., 28 janvier 1762; MC/ET/XXX/371
    - § Contrat de mariage LE PREVOST avec HARANT veuve DELIER. Parmi les témoins, François HARANT, sculpteur, oncle de la future., 31 janvier 1762; MC/ET/XXX/371
    - § Vente de terrain à SEUGY, val d'Oise, par François Richard BEAUFRERE, menuisier à Paris et Angelique MIGNIÈRE, à 1 beau frère MIGNIERE .., 31 janvier 1762; MC/ET/XXX/371
    - § Avis de parents d'Antoine BOUILLE, fils d'Antoine BOUILLE lapidaire et de feue Marie - Jeanne DUMESNIL, parmi lesquels, Jean - Pierre DUMESNIL, compagnon menuisier, demeurant rue de la Lune, par de Bonne Nouvelle, oncle maternel .., 3 février 1762; MC/ET/XXX/371
    - § Contrat de mariage BREBAN-DENIS, qui a pour tuteur Pierre LE COMTE, sculpteur à Paris, rue de la Verrerie, paroisse Saint-Henri..., 4 février 1762; MC/ET/XXX/371
    - Contrat de mariage de Fourniquet avec Marie-Françoise Autray, fille de François Autray, maître horloger à Paris et de Marie-Anne Brechot, demeurant rue du Mouton, paroisse Saint-Jean-en-Grève. Parmi les témoins, Gresil, marchand orfèvre., 9 février 1762; MC/ET/XXX/371